# Marsya Herdamas P.

(+62) 822 6242 5381 mod17.herdamas@gmail.com Bekasi, Indonesia

Highly experienced Mechaninal AutoCAD drafter with over 7 years of expertise in precision drafting and design. Seeking a career transition to Front-End Web Development, driven by a genuine passion for technology and a track record of adaptability and hard work.



### **Work Experience**

2014 - 2015

# **PT. CAHAYA TEKNINDO MAJUMANDIRI**, Jakarta Barat *Autocad Drafter*

 Create an accurate and detailed technical MEP drawings using AutoCAD software, while ensuring compliance with industry standards and project specifications.

2015 - 2017

### PT. SURYA MULTI KENCANA, Jakarta Utara

**Autocad Drafter** 

- Worked closely with engineering teams to understand project requirements, address design changes, and incorporate feedback into drawings, facilitating effective communication and project coordination.
- Conducted quality control checks on drawings to identify errors, inconsistencies, and potential design issues, ensuring the highest level of accuracy and precision.

2017 - current

# **PT. INTINUSA TEKNIK SEJAHTERA,** Jakarta Utara *Engineering Drafter*

- Assisted junior drafters by providing guidance, training, and support in AutoCAD software usage and best drafting practices.
- Utilized problem-solving skills to address design challenges and implement innovative solutions in collaboration with engineers and architects.
- Generated comprehensive project documentation, including drawing logs, revision histories, and as-built drawings, contributing to effective project management and documentation control.

# Highlights & Skills

- HTML/CSS
- JavaScript
- React.JS
- GIT
- Speak English Fluently
- Good Communication skills
- Good Coordination skills
- Good manners

### **Education**

**Bina Sarana Informatika,** Jakarta Timur *Manajemen Informatika* 

### Binar Academy,

Jakarta Selatan Front-end Web development Bootcamp

### **Hobbies**

 Playing games - great way to unwind, destress, and keep the mind sharp.



## **CERTIFICATE OF COMPLETION**

THIS CERTIFIES THAT

# Marsya Herdamas Praja

Has Successfully Completed Binar Academy Bootcamp

Front End Engineer Wave 011

Apr 18, 2023 - Aug 30, 2023

**Alamanda Shantika** 

President Director of Binar Academy

## **STUDENT REPORT**



Marsya Herdamas Praja

- **♦** 6282262425381 **№** mod17.herdamas@gmail.com
- ♠ Bekasi
- Bekasi
- https://www.linkedin.com/in/marsya-herdamas-133324270/
- https://github.com/marsyamodeus

# Frontend **Engineering**



- 4 bulan
- 9 chapter
- JavaScript

Lulus

### Kompetensi Individual

### Kompetensi Hard Skill Kompetensi Soft Skill 1. Learning Drive 1. Memahami Dasar Pemrograman Front-End 2. Growth Mindset 2. Memahami Dasar Javascript 3. Grit 3. Menerapkan Web Desain Dan Kolaborasi 4. Self-Regulated Learning 4. Menerapkan JavaScript Lanjutan 5. Critical Thinking 5. Menerapkan Tampilan Web Dinamis Menggunakan React.Js 6. Problem Solving 7. Creative Thinking 8. Learning Agility

### Kompetensi Team Work



Nilai Akhir Hard Skill

4.7

**DENGAN PUJIAN** 

Nilai Akhir Soft Skill

4.6

**DENGAN PUJIAN** 

Tangerang , 30 Agustus 2023 CEO Binar Academy



Yogyakarta Office: Infini Space, JI Kabupaten KM 1,2 no. 127, Yogyakarta Nusupan, Trihanggo, Gamping, Sleman, Daerah Istimewa Yogyakarta 55291

: BSD Green Office Park, Jl. BSD Grand Boulevard, Sampora, BSD, Tangerang, Banten 15345

Alamanda Shantika

#### **KOMPETENSI HARD SKILL**

### Kompetensi Individual

Kompetensi yang dicapai secara individual oleh murid dimana murid bertanggung jawab kepada dirinya sendiri.

<ul><li>Web Development</li><li>HTML</li><li>CSS</li><li>CSS Framework</li></ul>
<ul> <li>Fundamental JavaScript</li> <li>Control Flow JavaScript</li> <li>Struktur Data JavaScript</li> <li>Expression dan Operator</li> </ul>
<ul><li>Terminal dan IDE</li><li>GIT</li><li>Web Layout</li><li>Responsive Design</li></ul>
Basic Algorithm di JavaScript     Asynchronous     DOM
<ul><li>Node.Js</li><li>React.Js (Part 1)</li><li>React.JS (Part 2)</li></ul>

#### **KOMPETENSI SOFT SKILL**

#### Kompetensi Individual

Kompetensi yang dicapai secara individual oleh murid dimana murid bertanggung jawab kepada dirinya sendiri.

Learning Drive	Motivasi yang menjadi landasan dan dorongan untuk terus belajar dan mengembangkan diri. [Motivasi] [Goal Settings (Penetapan Tujuan)]
Growth Mindset	Persepsi/kepercayaan akan kemampuan diri sendiri bahwa kemampuan dirinya masih dapat terus dikembangkan dengan usaha daripada menilai dirinya sudah tidak dapat diubah lagi. [Persepsi Kompetensi Diri] [Persepsi Tantangan] [Persepsi Usaha] [Persepsi Feedback] [Persepsi Kegagalan]
Grit	Kegigihan untuk mencapai tujuan pengembangan diri karena memiliki ketekunan (perseverance) dan passion terhadap tujuan jangka panjangnya.
Self-Regulated Learning	Segala usaha dan strategi spesifik yang diinisiasi oleh diri untuk dapat terus mencapai tujuan pembelajaran/pengembangan diri dengan optimal.  [Perencanaan Pengembangan Diri] [Strategi Pengembangan Diri] [Evaluasi Pengembangan Diri]
Learning Agility	Kemampuan untuk belajar dari pengalaman serta mampu mengaplikasikannya pada berbagai situasi yang baru sekalipun, termasuk paham kapan untuk mengaplikasikannya. [Self Awareness] [Change Agility] [Mental Agility] [People Agility] [Results Agility]
Critical Thinking	Kemampuan mengidentifikasi tingkat pemahaman, mengevaluasi berbagai informasi hingga mampu membuat pola pemahaman/kesimpulan, dan menyampaikan pemahamannya dengan efektif.  [Identifikasi Pemahaman] [Pembentukan pola pemahaman] [Pengekspresian hasil pemahaman]
Problem Solving	Kemampuan memahami masalah yang diberikan hingga mampu menentukan jawaban/solusi paling sesuai pada situasi tersebut. [Identifikasi Masalah] [Pembuatan Keputusan]
Creative Thinking	Kemampuan menemukan peluang inovasi hingga mampu menginisiasi ide/inisiatif baru yang relevan. [Identifikasi Peluang] [Pembuatan Inisiatif]

#### Kompetensi Team Work

Kompetensi yang dicapai secara tim atau bersama-sama dimana murid bertanggung jawab kepada dirinya sendiri dan kepada rekan sesama tim.

Redux State Management pada Web	Redux State Management     Redux Middleware     Implementasi API ke Redux dan Context
Advance Tools	<ul> <li>Media Handling</li> <li>Data Visualization &amp; Web Storage</li> <li>Unit Testing dan TDD</li> </ul>
Integrasi Front End dan Back End	Autentikasi dan Otorisasi     Kolaborasi dan Komunikasi antara Front-End dan Back-End     Scrum
Mengimplementasikan Front-End Domain	<ul><li>CI/CD Pipeline</li><li>SEO</li><li>Performance dan Security</li></ul>

### Kompetensi Team Work

Kompetensi yang dicapai secara tim atau bersama-sama dimana murid bertanggung jawab kepada dirinya sendiri dan kepada rekan sesama tim.

Communication Skill	Kemampuan menyampaikan tujuan/ide/pemikiran secara efektif dan meyakinkan pihak lain.
	[Effective Communication] [Influencing]
Management Skill	Kemampuan mengelola proses kerja untuk menghasilkan target yang diharapkan.
	[Mengelola Perencanaan] [Mengelola Pelaksanaan] [Mengelola Evaluasi] [Mengelola Perbaikan]
Leadership Skill	Kemampuan memotivasi, mengarahkan, dan mengembangkan diri sendiri maupun orang lain untuk dapat mencapai tujuan bersama.
	[Memotivasi orang lain] [Mengarahkan orang lain] [Mengembangkan orang lain]

#### **SKALA NILAI**

PERLU PERBAIKAN 0 - 2.4

MEMUASKAN

: BSD Green Office Park, Jl. BSD Grand Boulevard, Sampora, BSD, Tangerang, Banten 15345

